臺灣新竹地方法院交通事件裁定　　　　　　　　　　九十二年度交聲字第二三○號
　　原處分機關
　　即移送機關　交通部公路局新竹區監理所新竹市監理站
　　受處分人即
　　異　議　人　甲○○
右列異議人即受處分人因違反道路交通管理處罰條例案件，對於交通部公路局新竹區
監理所新竹市監理站民國九十二年十一月二十七日竹監新五字第裁五一─Ｅ0000
0000號違反道路交通管理事件裁決書，聲明異議，本院裁決如左：
    主  文
異議駁回。
    理  由
一、按橋樑、隧道、圓環、障礙物對面、鐵路平交道、人行道、行人穿越道、快車道
    等處，不得臨時停車，道路交通安全規則第一百十一條第一項定有明文；又汽車
    駕駛人，在禁止臨時停車處所停車者，處新台幣（下同）六百元以上一千二百元
    以下罰鍰，道路交通管理處罰條例第五十六條第一項第一款定有明文。又道路交
    通管理處罰條例所指「臨時停車」係車輛上、下人、客，裝卸物品，其引擎未熄
    火，停止時間未滿三分鐘，保持立即行駛之狀態；「停車」係指車輛停放於道路
    兩側或停車場所，而不立即行駛，同條例第三條第九、十款亦規定甚明。第按，
    道路交通標誌標線號誌設置規則第一百四十九條第一項第一款第三目規定：「白
    實線設於路段中者，用以分隔快慢車道或指示路面範圍；設於路口者，作為停止
    線；設於路側者，作為車輛停放線；設於同向分隔島兩側者，作為分隔對向車流
    」。
二、原處分意旨略以：異議人即受處分人甲○○於民國九十二年九月五日十五時五分
    ，將所駕駛之車號ＬＷ─五四二七號自小客車，停車在新竹市○○路三○八號前
    禁止臨時停車之處所，經新竹市警察局交通隊陳金宏警員掣單舉發，並經原處分
    機關即移送機關以異議人違反道路交通管理處罰條例第五十六條第一項第一款之
    規定，裁處罰鍰九百元。
三、異議意旨略以：異議人確於右開時間將上述自小客車停放在新竹市○○路三０八
    號前，但係停放於中正路邊繪有白線、未標示紅線或黃線之路旁，之後異議人熄
    火、鎖車門，進入附近之皇城燒臘店購買便當，詎剛進入店家，便有好心人士告
    知警察要開單告發，異議人立即飛奔至車旁，欲將前開自小客車駛離，然證人陳
    金宏警員竟拍打車子，不准異議人駛離，惟異議人車輛之前後均有其他車輛停車
    ，何以獨開異議人罰單，且白線應屬可以臨時停車之區域，爰提出異議云云。
四、經查：
（一）新竹市○○路三０八號前之道路為雙向道路，每個方向各二線道，未繪有快慢
      車道分隔線，是中正路該處之線道均屬快車道，又該處路側確實繪有白色實線
      ，而無紅線或黃線，依據首揭說明，該白色實線作為車輛停放線之用，以上均
      有證人陳金宏警員於九十三年三月三十一日提出之照片四幀在卷可稽，並經證
      人即附近皇城燒臘店老闆娘席淑媛證稱無訛，復為異議人所不爭執，合先敘明
      。
（二）關於異議人當時停車之確實位置，雖證人陳金宏警員舉發時並未現場拍照，但
      經本院提示證人陳金宏所提前開路段照片作為參考後，異議人陳稱：「當時有
      一輛摩托車停在白線右邊，我是靠著摩托車旁邊停的，我停車的位置類似編號
      一照片中停在慢車道（按應係較靠近路旁之快車道，異議人誤認為慢車道）上
      的那輛黑色車子所停的位置，是順向停車，我停車時看到白線是在副駕駛座的
      下面，所以我推論我車子的右輪應該是在白線的右邊。本來摩托車是停在白線
      的左邊，是停在車道上，我下車把摩托車往白線右邊移，後來摩托車的停車方
      向也是和我停車的方向相同，只是有點斜，我再停我的車。」（見本院九十三
      年三月三十日訊問筆錄）。依異議人上開所述，並佐以異議人自承其停車後熄
      火、鎖車門，亦不符臨時停車「引擎未熄火保持立即行駛之狀態」之要件，足
      認異議人當時並未緊靠路邊停車，亦非臨時停車，而是將上開自小客車超過二
      分之一之車體停車在中正路較靠近路旁之快車道上，僅有不足二分之一之小部
      份車體停放在白線右邊。從而，異議人將車輛停放在禁止臨時停車之快車道上
      ，其違規行為至為顯明，證人陳金宏警員復為大體相同之證詞，則異議人違規
      停車之事實，堪可認定。
（三）異議人雖另以其車輛前、後均有他人停車，為何獨獨舉發其一人，證人陳金宏
      警員當時曾拍打車輛，態度不佳等語置辯，但均為證人陳金宏警員所堅詞否認
      ，遍查全卷亦無證據可資證明，縱令異議人此部份所言屬實，其他違規人之違
      規行為，仍為應予舉發之客體，他人之違規事實尚無從解免異議人因停車違規
      而應負起之責任，且舉發警員若有執勤不當，尚有其他申訴管道，但此與異議
      人之停車違規事實究屬二事，不可混為一談而阻卻異議人之責任。
五、綜上所述，受處分人確於右開時間將上述自小客車停放在禁止臨時停車之快車道
    上，其異議理由，尚不足取，原處分機關依首揭法條裁處罰鍰九百元，並無違誤
    ，本件異議為無理由，應予駁回。
六、據上論斷，應依道路交通案件處理辦法第十九條，裁定如主文。
中      華      民      國    九十三    年      五      月     二十     日
                                臺灣新竹地方法院交通法庭
                                    法  官  李珮瑜
右正本證明與原本無異。
如不服本裁定，應於裁定送達後五日內向本院提出抗告狀。
                                    書記官  龔紀亞
中      華      民      國    九十三    年      五      月     二十     日
